

### CONTACT

**L** 06-31-38-99-44

mouadhosam@gmail.com

https://moadessitel.github.io/portfolio.github.io/

### **LANGUES**

Arabe - Maternelle

Anglais - b2

Francais A2

### COMPÉTENCES

- ReactJS
- HML / CSS / Bootstrap
- javaScript
- PHP
- Python / SQL
- Figma
- Adobe Phptoshop
- Exel

## **ESSITEL Moad**

## Développeur Fullstack

"Développeur Full Stack hautement qualifié et motivé avec 2 ans d'expérience dans la conception et la mise en œuvre d'applications web et mobiles innovantes et robustes. Maîtrise des technologies telles que React, Laravel, avec une expertise à la fois côté client et serveur. Forte capacité à collaborer avec des équipes pluridisciplinaires pour fournir des solutions logicielles complètes et de haute qualité."

### **FORMATIONS**

Formation à L'ISTA Tanger OFPPT OFPPT
 Technicien spécialisé en développement mobile
 2022-2024
 Tanger, Maroc

BACCALAURÉAT SCIENTIFIQUE Lycée molay ali chref
 2022
 Tanger, Maroc

## **EXPÉRIENCES**

Construction de nombreux sites web Juin 2023 - avril 2023

En utilisant : **HTML - CSS - Bootstrap - javascript - PHP** 

Création d'un site web personnel

mars 2022 - juin 2022

En utilisant: HTML - CSS - Bootstrap - javascript

## **COMPÉTENCES RELATIONNELLES**

- Qualité de travail.
- Efficacité / Productivité.
- Autonomie.
- Capacité à travailler en équipe.
- Engagement et motivation.



# **FERTASSI** Amjad

## Mobile Developer

Highly skilled and motivated mobile developer with 2 years of experience in creating and implementing innovative and robust mobile applications. Proficient in JAVA, Kotlin, and Flutter, with a strong ability to collaborate with multidisciplinary teams to deliver high-quality software solutions.

#### CONTACT

**Q** 07-03-04-07-72

Amjadfertassi69@gmail.com

amjadfertassi.github.io/Portfolio21/

### **LANGUAGES**

Arabic - Native

French-C1

English - C1

Turkish - B2

### **SKILLS**

- Java / kotlin
- Swift
- Flutter
- HML / CSS / Bootstrap
- JavaScript / Jquery
- PHP
- Python / SQL
- Figma
- Adobe Phptoshop
- Exel

### **FORMATIONS**

- ISTA Tanger OFPPT OFPPT
   Specialized technician in mobile development.

   2022–2024
   Tangier, Morocco
- Turkish language Karabuk University
   2020-2022
   Karabuk, Turquie
- Scientific Baccalaureate Abi Abass Sebti High School
   2019
   Tangier, Morocco

### **EXPERIENCES**

Creation of a mobile application
 April 2023 - october 2023

Using: Java - FireBase - Figma - AdobePhotoshop

- "Quiz Me " offers innovative and engaging interactive assessments. Test your knowledge with diverse quizzes in an elegant interface for a playful learning experience.
- Building numerous websites
   Juin 2023 april 2023
   Using: HTML CSS Bootstrap javascript PHP
- Creation of a personal website march 2022 - juin 2022

Using: **HTML - CSS - Bootstrap - javascript Link**: amjadfertassi.github.io/Portfolio21/

### **INTERPERSONAL SKILLS**

- Work Quality.
- Efficiency / Productivity.
- Autonomy.
- Ability to work in a team.
- Commitment and motivation.